# 请教陈版主存货发出的计价问题

提问人：JAVA0621 时间：2013-04-23 22:54:24
陈老师，您好： 最近在一家单位看到一个存货结转成本的计价问题，这家公司主营业务是政府及教育单位的招标采购，每月成本按照当月确认收入的85%结转，季末和年末并无特殊调整，经询问公司的管理人员和财务人员，答曰项目的毛利率在15%左右，所以就按15%的毛利结转成本了，而且每月还要通过报销的形式发给每位员工 500 元补助，管理费用奇高，基本月月都是亏损的；请问陈老师这种成本结转方法是不是有虚构成本之嫌？每月通过报销的形式发放补助是不是需要在计算应纳税所得额时调整？ 谢谢

回答人：chenyiwei
从你说的情况看，该公司并未依据实际发生的交易和事项进行核算，而是完全基于估计（可能并无直接依据）且并未定期对估计进行修正。因此其会计处理方法不符合会计准则的规定。严格来说，通过发票报销方式发放的补助应在税前调整。